【裁判字號】    95,婚,206
【裁判日期】    951103
【裁判案由】    履行同居
【裁判全文】
臺灣臺北地方法院民事判決        95年度婚字第206號
原      告  乙○○
被      告  甲○○
上列當事人間請求履行同居事件，本院判決如下：
    主      文
原告之訴駁回。
訴訟費用由原告負擔。
    理      由
壹、程序部分：按民事訴訟法第255條規定：「訴狀送達後，原告
    不得將原訴變更或追加他訴。但有下列各款情形之一者，不
    在此限：．．．二請求之基礎事實同一者。」本件原告起訴
    主張被告於民國93年7月間離家出走，行方不明，請求依民
    法第1001條判決履行同居等語，於訴訟中變更請求判決離婚
    （95年10月16日言詞辯論筆錄參照）等語，原告之請求，基
    礎事實同一，依前揭法律規定，其變更訴之聲明，自應准許
    。
貳、實體部分：
一、原告起訴主張：兩造於91年11月10日結婚，婚後被告每天都
    在喝酒，喝完後會哭鬧，致原告隔天無法工作；且原告要傳
    宗接代，但被告經醫師判斷為不易受孕，被告已於93年7月
    間離家未歸，為此爰依民法第1052條第1項第3款規定，提起
    本件訴訟。
二、被告則以原告主張與事實不符，答辯如下：
（一）兩造於91年11月10日結婚，婚後一起住在原告家，雖聚少
      離多，但終能相見，互敘家常。然自92年8月起，原告陸
      續未返家，打手機給他，有時會接，表示在網咖，有時則
      不接。偶爾看到原告，原告也來去匆匆，遽於93年5月起
      ，原告通通不回家。
（二）從結婚以來，原告從未給付家庭費用，全數由被告負擔，
      被告積蓄已花光，房子也遭法院查封拍賣。在93年8月1日
      ，被告為求生活而離開，投奔桃園家兄處，另謀生活，直
      到最近，被告仍陸續到原告父親處探望老人家，原告自己
      的房子不住，反而到外面租房子，與其他女人同居且產下
      一子，是原告不回家，並非被告不回家。
（三）被告否認每天喝酒，係因原告有外遇，不理被告，導致被
      告心情不好，在原告回家時被告才會哭鬧。
參、得心證之理由：
一、查兩造於91年11月10日結婚，婚姻關係仍存續中，婚後尚未
    育有子女，被告自93年7 、8 月間離開兩造婚姻住所分居迄
    今之事實，為兩造所不爭執，並有戶籍謄本附卷可憑，堪信
    為真實。
二、原告依民法第1052條第1項第3款：「夫妻之一方受他方不堪
    同居之虐待」之規定，請求離婚有無理由：1.按夫妻之一方
    受他方不堪同居之虐待，固得請求離婚，惟所謂不堪同居之
    虐待，係指予以身體上或精神上不可忍受之痛苦，致不堪繼
    續同居而言，如非客觀上已達於此程度，不容夫妻之一方，
    以主觀之見解，任意請求與他方離婚。又請求離婚之原告，
    對於此項虐待事實，除依法律規定無庸舉證外，仍應負舉證
    責任。最高法院分別著有34年上字第3968號及37年上字第
    6882號判例。所稱「不堪同居之虐待」應就具體事件衡量夫
    妻之一方受他方虐待所受侵害之嚴重性，斟酌當事人之教育
    程度、社會地位及其他情事，是否已危及婚姻關係之維繫以
    為斷。（司法院大法官會議釋字第三七二號參照）。
三、原告主張受有被告不堪同居之虐待，無非以被告每天酗酒，
    於酒後哭鬧，自我情緒的管理能力極差，使原告備感壓力為
    由，然此節為被告所否認，原告復未提出證明以實其說；又
    被告辯稱其雖偶有喝酒，係因受到原告忽略而有情緒困擾，
    因此對原告宣洩情緒。職是，被告之目的既在宣洩情緒或期
    能得到原告的慰藉，其方式或不為原告所認同，然其目的顯
    非意在造成原告痛苦，核與精神虐待之施虐者之主觀上故意
    羞辱、恐嚇或企圖操控他方，意在造成配偶精神上痛苦有間
    ，衡之社會通念亦不認為被告行為屬虐待而達不堪同居之地
    步。是原告以其主觀上之感受，認不堪被告同居之虐待而訴
    請離婚，為無理由。
四、結論：依民事訴訟法第78條，裁定如主文。
中    華    民    國     95   年    11    月     3    日
                  家事法庭法  官  李莉苓
正本係照原本作成
如對本判決上訴，須於判決送達後20日之不變期間內，向本院提
出上訴狀。
中    華    民    國     95   年    11    月     3    日
                          書記官  廖素芳


司法院資訊處製作；財團法人民間司法改革基金會備份。
